【裁判字號】    92,訴,867
【裁判日期】    920918
【裁判案由】    違反毒品危害防制條例
【裁判全文】
臺灣臺南地方法院刑事判決                          九十二年度訴字第八六七號
    公  訴  人  臺灣臺南地方法院檢察署檢察官
    被      告  甲  ○  ○
右列被告因違反毒品危害防制條例案件，經檢察官提起公訴（九十二年度毒偵緝字第
一九二、一九六號），被告就被訴事實為有罪之陳述，本院裁定進行簡式審判程序，
判決如左：
    主  文
甲○○連續施用第一級毒品，處有期徒刑捌月。
    事  實
一、甲○○曾於民國八十二、八十三年間因違反麻醉藥品管理條例、煙毒案件，經法
    院分別判處有期徒刑三月、三年十月、三年二月，三案接續執行，於八十五年六
    月十日假釋出監交付保護管束，又於八十六年間因煙毒案件，經法院判處有期徒
    刑四年確定，而與上開假釋撤銷後之殘刑四年又二十二日接續執行，尚未執行完
    畢（不構成累犯）。猶不知悔改，前於八十七年間，因施用第一級毒品案件，經
    臺灣高等法院臺南分院以八十七年度上訴字第八○三號裁定送勒戒處所執行觀察
    、勒戒後，認有繼續施用毒品之傾向，復經該院於八十七年八月四日以八十七年
    度上訴字第八○三號裁定，令入戒治處所施以強制戒治一年，經戒治期滿三月，
    戒治期間成績評定為合格，由該院於八十七年十一月二十四日以八十七年度上訴
    字第八○三號裁定停止戒治，所餘戒治期間付保護管束，其保護管束期間屆滿後
    ，由該院於八十九年三月二十九日以八十七年度上訴字第八○三號判決免刑確定
    在案。詎甲○○仍不知戒絕惡習，明知海洛因係毒品危害防制條例所明定之第一
    級毒品，不得持有及施用，竟又基於施用第一級毒品海洛因之概括犯意，自九十
    二年二月十二日起至同年六月十一日止（經蒞庭檢察官當庭擴張施用毒品之時間
    ），在其位於臺南縣下營鄉大埤村大埤寮七號之一住處，以將第一級毒品海洛因
    稀釋注入針筒再加以注射血管之方式，連續施用第一級毒品海洛因多次。因甲○
    ○在假釋中付保護管束，分別於同年二月十九日及同年三月十七日至臺灣臺南地
    方法院檢察署觀護人室報到，經觀護人依法予以採尿送驗結果，均呈嗎啡陽性反
    應；嗣於同年六月十三日，甲○○因案為警緝獲後採集其尿液檢體送驗結果，亦
    呈嗎啡陽性反應，而查悉上情。嗣經臺灣臺南地方法院檢察署檢察官聲請本院於
    九十二年七月十五日以九十二年度毒聲字第一二八三號裁定令入戒治處所施以強
    制戒治一年確定在案。
二、案經臺灣臺南地方法院檢察署觀護人室告發由該署檢察官偵查起訴。
    理  由
一、訊據被告甲○○對於右揭時地連續施用第一級毒品海洛因多次之事實坦承不諱，
    且其為臺灣臺南地方法院檢察署觀護人室採集之尿液檢體，先後送長榮大學以酵
    素免疫分析法及氣相層析質譜儀法鑑驗結果，均呈嗎啡陽性反應；及其為警緝獲
    時所採集之尿液檢體，經送臺南縣衛生局鑑驗結果，亦呈嗎啡陽性反應（按海洛
    因係由嗎啡經化學合成而製得，經注射進入人體後，因代謝分解成嗎啡，因此施
    打海洛因後，由尿液中檢驗結果仍為嗎啡反應），分別有長榮大學確認報告二紙
    及台南縣衛生局於九十二年七月二日出具之尿液檢驗成績書影本一紙在卷可稽（
    見九十二年度他字第五二○號偵查卷第三頁、九十二年度毒偵字第七三二號偵查
    卷第三頁及本院卷第三七至三八頁），是被告自白與事實相符，自堪採信。又被
    告前於八十七年間，因施用第一級毒品案件，經臺灣高等法院臺南分院以八十七
    年度上訴字第八○三號裁定送勒戒處所執行觀察、勒戒後，認有繼續施用毒品之
    傾向，復經該院於八十七年八月四日以八十七年度上訴字第八○三號裁定，令入
    戒治處所施以強制戒治一年，經戒治期滿三月，戒治期間成績評定為合格，由該
    院於八十七年十一月二十四日以八十七年度上訴字第八○三號裁定停止戒治，所
    餘戒治期間付保護管束，其保護管束期間屆滿後，由該院於八十九年三月二十九
    日以八十七年度上訴字第八○三號判決免刑確定，有上開裁定及判決書附卷足憑
    （見本院卷第一七至二○頁）；其於五年內再犯本件毒品危害防制條例第十條之
    罪，復經本院於九十二年七月十五日以九十二年度毒聲字第一二八三號裁定令入
    戒治處所施以強制戒治一年確定在案，亦有該裁定書一份附卷可稽（見本院卷第
    二二頁）。本案事證明確，被告犯行堪以認定，自應依法論科。
二、查海洛因依其成癮性、濫用性及對社會危害性之程度，已為毒品危害防制條例第
    二條第二項第一款列為第一級毒品。核被告所為，係犯毒品危害防制條例第十條
    第一項施用第一級毒品罪。又被告施用時非法持有第一級毒品海洛因之低度行為
    ，已為其施用之高度行為所吸收，不另論罪。其先後多次施用第一級毒品海洛因
    之犯行，時間緊接，方法相同，觸犯犯罪構成要件相同之罪名，顯係基於概括犯
    意反覆實施，為連續犯，應依刑法第五十六條連續犯之規定論以一罪，並依法加
    重其刑。爰審酌被告施用毒品之犯行，在性質上乃屬對自我身心健康之自戕行為
    ，尚未嚴重破壞社會秩序、侵害他人權益，然其前因施用毒品經送觀察勒戒及強
    制戒治處分後，猶不思戒絕革除惡習，再為本件犯罪，顯未因前所受觀察勒戒及
    強制戒治之治療處分而記取教訓，惟其於近數年間除自己濫用禁制藥物之外，尚
    乏其他重大劣行，及被告犯罪後坦承犯行等一切情狀，量處如主文所示之刑。至
    被告用以施用海洛因之注射針筒，於每次施用毒品完畢時，即已丟棄，業經被告
    供明在卷（見本院卷第三○頁），且未據扣案，為免執行困難，爰不另宣告沒收
    ，附此敘明。
據上論斷，應依刑事訴訟法第二百七十三條之一第一項、第二百九十九條第一項前段
，毒品危害防制條例第十條第一項，刑法第十一條前段、第五十六條，判決如主文。
本案經檢察官李宗榮到庭執行職務。
中      華      民      國      九十二      年      九    月    十八    日
                                  臺灣台南地方法院刑事第四庭
                                      審判長  法  官    蘇  清  水
                                              法  官    蔡  直  青
                                              法  官    林  欣  玲
右正本證明與原本無異。
如不服本判決，應於判決送達後十日內，向本院提出上訴狀。
                                              書記官    黃  子起
中      華      民      國      九十二      年      九    月    二十二  日
附錄本案論罪科刑法條：
毒品危害防制條例第十條第一項：
施用第一級毒品者，處六月以上五年以下有期徒刑。


司法院資訊處製作；財團法人民間司法改革基金會備份。
